【裁判字號】    95,交抗,911
【裁判日期】    951128
【裁判案由】    違反道路交通管理處罰條例
【裁判全文】
臺灣高等法院交通事件裁定             95年度交抗字第911號
抗  告  人
即受處分人  甲○○
上列抗告人因違反道路交通管理處罰條例案件，不服臺灣新竹地
方法院，中華民國95年10月14日所為裁定（95年度交聲字第 229
號），提起抗告，本院裁定如下：
    主  文
抗告駁回。
    理  由
一、按受處分人不服道路交通管理處罰條例第8 條主管機關所為
    之處罰，得於接到裁決書之翌日起20日內，向管轄地方法院
    聲明異議，道路交通管理處罰條例第87條第1 項定有明文。
    上開規定係交通異議事件必備之程式。又交通法庭認聲明異
    議不合法律上之程式，且無從補正者，應以裁定駁回之，道
    路交通案件處理辦法第18條亦有明定。再者，違反道路交通
    管理事件統一裁罰基準及處理細則第5 條規定，處理違反道
    路交通管理事件，有關文書送達之程序，依行政程序法之規
    定；而依行政程序法第74條規定：送達，不能依前二條規定
    為之者，得將文書寄存送達地之地方自治或警察機關，並作
    送達通知書兩份，一份黏貼於應受送達人住居所、事務所、
    營業所或其就業處所門首，另一份交由鄰居轉交或置於該送
    達處所信箱或其他適當位置，以為送達。前項情形，由郵政
    機關為送達者，得將文書寄存於送達地之郵政機關。
二、抗告人即受處分人甲○○所有之車號G4-6 820號自小客車，
    於民國94年8月11日下午4時10分許，停放於新竹市○○○○
    路邊停車場，未依規定繳費之違規行為，經經交通部公路總
    局新竹區監理所於95年3月7日以竹監自字第裁50-EZ0000000
    號裁決書，依據行為時即修正前之道路交通管理處罰條例第
    56條第1項第11款之規定，裁處抗告人新臺幣（下同）1,200
    元罰鍰，嗣經受處分人聲明異議後，原審法院以：原處分機
    關之裁決書已於95年3 月13日合法送達於抗告人，而本件抗
    告人遲至95年8月4日提出本件異議，顯已逾法定20日之期間
    ，且該項不合法律上之程式復屬無從補正，認為抗告人之聲
    明異議逾期而裁定駁回異議。
三、抗告意旨略以：抗告人之設籍地址確為新竹縣芎林鄉○○路
    383號，而舉發通知單之送達證書上，係由 「曾聖琳」代為
    簽收，惟抗告人之戶籍中並無「曾聖琳」此人，其並未收受
    上開舉發通知單，爰請撤銷原裁定。
四、經查，抗告人於95年3 月13日設籍於「新竹縣芎林鄉○○路
    383 號」，有戶政個人基本資料查詢結果一紙附卷可稽，而
    原處分機關將本件裁決書交付郵政機關以雙掛號郵寄方式投
    遞至抗告人之上開住所，郵務士於95年3 月13日將上開裁決
    書送達於上址時不獲會晤抗告人，故依行政程序法第74條第
    1項、第2項之規定，將該裁決書寄存送達於芎林郵局等事實
    ，有原處分機關出具之上開裁決書、送達證書等件在卷可稽
    （見原審卷第8、9頁），惟抗告人遲至95年8月4日始提出異
    議，其異議顯逾法定期間，核與法律上之程式有違，且無從
    補正。原審作相同之認定，進而駁回抗告人之異議，並無違
    誤，抗告意旨指摘「舉發通知單是否合法送達」云云，經核
    均與其異議逾期無關，其抗告為無理由，應予駁回。
據上論斷，應依道路交通案件處理辦法第26條，刑事訴訟法第41
3條前段，裁定如主文。
中    華    民    國    95    年    11    月  28    日
                      交通法庭審判長法  官   吳昭瑩
                                    法  官   楊貴雄
                                    法  官   王梅英
以上正本證明與原本無異。
不得再抗告。
                                    書記官   李信穎
中    華    民    國    95    年    11    月    30    日


司法院資訊處製作；財團法人民間司法改革基金會備份。
